【裁判字號】    87,訴緝,261
【裁判日期】    890725
【裁判案由】    毒品危害防制條例等
【裁判全文】
臺灣高雄地方法院刑事判決                        八十七年度訴緝字第二六一號
    被      告  甲○○
    指定辯護人  本院公設辯護人乙○○
右列被告因違反毒品危害防制條例等案件，經檢察官提起公訴（八十七年度偵字第五
七一○號），及移送併案審理（八十七年度偵字第二一六八一號、八十八年度偵字第
一四一一七號、第一六三七七號，八十八年偵緝字第一六八○號），本院判決如左：
    主  文
甲○○連續施用第一級毒品，免刑。
扣案含有海洛因之吸管壹小截及吸食器壹組，均沒收銷燬之。
    事  實
一、甲○○基於概括之犯意，於民國八十七年二月六日下午三時三十分許回溯二十四
    小時內之某時，在不詳地點施用毒品海洛因一次，而於八十七年二月六日下午三
    時三十分許，與阮聖峰（業經判決）在高雄市新興區○○○路一七二號十樓一０
    ０一室內，為警查獲，並扣得吸管一小截及吸食器一組；次於八十七年八月十一
    日晚上七時十分許回溯二十四小時內之某時，在不詳地點施用毒品海洛因一次，
    而於八十七年八月十一日晚上七時十分許，在高雄市前鎮區鎮○○路一五○號為
    警查獲；復分別於八十八年四月二十二日、二十三日、二十九日及五月六日停止
    戒治付保護管束期間採尿檢體送驗時回溯二十四小時內之某時，在不詳地點施用
    毒品海洛因各一次，而分別於八十八年五月三日、六日及十四日尿液檢驗報告結
    果完成後，被查獲上情；又於八十八年七月二十二日下午十二時三十分許回溯二
    十四小時內之某時，在不詳地點施用毒品海洛因一次，而於八十八年七月二十二
    日下午十二時三十分許為警在高雄市某處查獲。
二、案經高雄市政府警察局報請臺灣高雄地方法院檢察署檢察官偵查起訴及移送併案
    審理，由本院裁定送勒戒處所觀察勒戒後，認有繼續施用毒品傾向，再裁定施以
    強制戒治，後停止戒治付保護管束，因違反保護管束規定，再經撤銷停止戒治繼
    續執行戒治，至一年戒治期滿。
    理  由
一、右開事實，業經被告甲○○坦承不諱，並有高雄縣衛生局煙毒尿液檢驗成績書一
    紙、高雄市凱旋醫院煙毒尿液檢驗成績書二紙、台灣檢驗科技股份有限公司濫用
    藥物尿液檢驗報告四紙附卷可佐，復有含海洛因成分之吸管一小截及吸食器一組
    扣案可憑，是被告自白與事實相符，罪證明確，犯行足堪認定。
二、按被告連續施用第一級毒品海洛因，其最後一次行為係於八十八年七月二十二日
    ，係在肅清煙毒條例第九條第一項修正為毒品危害防制條例第十條第一項，即毒
    品危害防制條例八十七年五月二十二日公布施行生效之後，是本案自應依新法即
    毒品危害防制條例論處，並無比較新舊法之問題，合先敘明。
三、核被告所為，係犯毒品危害防制條例第十條第一項施用第一級毒品罪。其非法施
    用第一級毒品海洛因多次，時間緊接，手法相同，所犯構成要件罪名亦同，顯係
    基於概括犯意反覆為之，為連續犯，應依刑法第五十六條之規定論以一罪。而其
    非法持有第一級毒品行為進而施用，其持有之低度行為應被施用之高度行為所吸
    收，不另論罪。公訴人併案審理部分，因與起訴部分有連續犯之裁判上一罪之關
    係，應為起訴之效力所及，本院自得加以審理。按施用第一級毒品者，應先將被
    告送勒戒處所觀察、勒戒；經觀察、勒戒後，有繼續施用毒品傾向應由檢察官聲
    請令入戒治處所，施以強制戒治，期間為一年；強制戒治執行滿三月認無繼續戒
    治之必要，得裁定停止戒治，停止期間應付保護管束，期滿未經撤銷者，視為強
    制戒治期滿；強制戒治期滿或交付保護管束期滿，應由檢察官為不起訴之處分；
    又同條例修正施行前繫屬法院審理中之案件，由法院依修正後規定處理之，依修
    正後規定應為不起訴處分者，法院應為免刑之判決，毒品危害防制條例第二十條
    第一項、第二項後段，第二十二條第一項、第二項前段，第二十三條第一項，第
    三十五條第三款分別定有明文。查被告因施用第一級毒品海洛因，前經本院於八
    十七年九月二十一日裁定送勒戒處所觀察勒戒，在所期間經衛生醫療網支援醫師
    評定結果認為「有繼續施用毒品傾向」，此有載明上情之臺灣高雄看守所附設勒
    戒所八十七年十月六日高所正戒勒字第三二二六號函暨附件施用毒品傾向證明書
    一紙附卷可按，被告經本院於八十七年十月十三日依職權裁定令入戒治處所施以
    強制戒治一年，而於八十八年二月二十三日再以裁定停止戒治，所餘戒治期間付
    保護管束，惟被告因於保護管束期間繼續施用毒品海洛因，經本院於八十八年七
    月二十三日撤銷停止戒治，復於八十八年九月十六日再執行戒治，至八十九年五
    月六日強制戒治期滿，有本院戒治執行指揮書回證附卷可考，參以本件公訴案件
    ，因於八十七年五月二十二日毒品危害防制條例施行生效前已繫屬本院，揆諸上
    開規定意旨，爰依法為免刑之判決。另扣案之吸管一小截及吸食器一組均含有海
    洛因成分，有高雄醫學附設中和紀念醫院檢驗報告單各一紙附卷可佐，應認其係
    含有毒品無法剝離應視為毒品之物，依毒品危害防制條例第十八條第一項前段規
    定，不問屬於犯人與否，均沒收銷燬之。
四、另公訴人移送併審之案件，其中八十八年度偵字第一四一一七號、第一六三七七
    號部分，有關被告施用安非他命之部分（於八十八年四月二十九日及同年五月六
    日採尿送驗，尿液呈安非他命陽性反應），因與前開有罪部分非屬觸犯構成要件
    相同之罪名，即無連續犯之裁判上一罪之關係，非起訴效力所及，本院自不得審
    理，應退由公訴人另行偵辦卓處，附此敘明。
五、據上論斷，應依刑事訴訟法第二百九十九條第一項但書，毒品危害防制條例第三
    十五條第三款、第二十三條第一項、第十條第一項、第十八條第一項前段，刑法
    第十一條前段、第五十六條、第三十九條，判決如主文。
中      華      民      國      八十九      年    七    月    二十五    日
                      臺灣高雄地方法院刑事第二庭
                                      法  官    劉建利
右正本證明與原本無異。
如不服本判決，應於判決送達後十日內，向本院提出上訴狀。
                                      書記官    洪生輝
中      華      民      國      八十九      年    七    月    二十七    日


司法院資訊處製作；財團法人民間司法改革基金會備份。
